Inventaris van de Stichting Erfgoed Nederland, (2003) 2007-2012
Nationaal Archief, Den Haag
- Bijzonder, B
  - Organisatie, B.1
    - Communicatie en public relations, B.1.4
      - Communicatieplan Erfgoed Nederland 'Erfgoed in context', projectplan lobbyen, merkstrategie Erfgoed Nederland 2008, persprotocol, nota over rol afdeling Communicatie, Publicatiebureau en Evenementenbureau, alsmede een stageverslag over onder andere een intern communicatie-onderzoek, 2008-2009; 90; 1 omslag
      - Werkprocessen van de Sector Informatie en Publicatie, 2008-2010; 91; 1 omslag
      - Stukken betreffende de ontwikkeling van het nieuwe kwartaalblad, Erfgoed Nederland Magazine, 2009; 92; 1 omslag
      - Stageverslag van een pilot voor een te houden communicatieonderzoek, 2009; 93; 1 omslag
      - T-shirts van Erfgoed Nederland, ca. 2009; 94; 1 omslag
      - Erfgoed Nederland Magazine, 2009-2010; 95-98; 4 omslagen
        Erfgoed Nederland Magazine werd in 2009 en 2010 uitgegeven. Vanwege de economische tijden is besloten het Magazine vanaf 2011 niet meer uit te geven
        - no. 12009, 95
        - no. 12010, 96
        - no. 22010, 97
        - no. 32010, 98
      - Stukken betreffende de analyse van een lezersonderzoek van het Magazine Erfgoed Nederland, 2010; 99; 1 omslag
      - Focus, interne nieuwsbrief Erfgoed Nederland, 2010-2011; 100; 1 omslag
    - Personeel, B.1.5
      - Stukken betreffende participatie in de Vereniging Werkgevers Kunst en Cultuur (WKC), 2006-2011; 515; 1 omslag
        Bevat een formatieplan en pensioenreglement Stichting Erfgoed Nederland
      - Protocol functionerings- en beoordelingsgesprekken, 2007; 101; 1 omslag
      - Notulen, vergaderstukken en ingekomen en minuten van uitgaande stukken van de personeelsvertegenwoordiging, 2007-2011; 102-105; 4 omslagen
        - 2007-2010, 102
        - 2010-2011, deel 1, 103
        - 2010-2011, deel 2, 104
        - 2011, inzake de afbouw van de organisatie en de ontwikkeling van een sociaal plan, 105
      - Personeelsplan Erfgoed Nederland, 2008; 106; 1 omslag
      - Notulen en vergaderstukken van de Werkgroep opleidingen, alsmede stukken betreffende een te ontwikkelen opleidingsprogramma, 2010; 107; 1 omslag
      - Stukken betreffende de uitvoering van een medewerkersbetrokkenheidsonderzoek, 2010-2011; 108; 1 omslag
      - Regelingen op het gebied van personeelsbeleid, alsmede stukken betreffende het medewerkersbetrokkenheidsonderzoek, 2010-2011; 109; 1 omslag
      - Verslag van de werkgroep opleiding over de invulling van het opleidingstraject na de organisatiewijziging, 2011; 110; 1 stuk
      - Cd-roms met portretfoto's van de medewerkers van Erfgoed Nederland, 2007. 2010; 111; 1 cd-rom
      - Sociaal Plan 2011-2012 met bijlage, ca. 2011; 516; 1 omslag
    - Overige aangelegenheden, B.1.6
      - Stukken betreffende de nieuwe huisvesting van Erfgoed Nederland, 2006-2010; 517; 1 omslag
      - Stukken betreffende de huurovereenkomst met de Stichting Open Monumentendag, 2007-1011; 518; 1 omslag
      - Stukken betreffende de versterking van kennisdeling in de organisatie, 2007; 112; 1 omslag
      - Nota 'Structurering van de bedrijfsinformatie van Erfgoed Nederland. Een stap vooruit', 2008; 113; 1 omslag
      - Notitie procedures administratieve organisatie Erfgoed Nederland, 2008; 114; 1 stuk
      - Stukken betreffende het beheer van de archieven van de rechtsvoorgangers van Erfgoed Nederland, 2008-2011; 115; 1 omslag
      - Stukken betreffende de invoering van projectmatig werken, 2009; 116; 1 omslag
      - Rapport van feitelijke bevindingen inzake prestatiegegevens van Stichting Erfgoed Nederland betreffende de beoordeling van de administratieve procedures en informatieverwerking- en verzameling, 2010; 117; 1 omslag
      - Overdrachtsovereenkomst betreffende de bibliotheek van Erfgoed Nederland aan de Rijksdienst voor het Cultureel Erfgoed, 2011; 118; 1 stuk
      - Ordeningsplan van het archief van Erfgoed Nederland, 119; 1 omslag
  - Activiteiten, B.2
    - Bevorderen van de cultuurparticipatie op het gebied van erfgoed, B.2.1
      - Publieksbereik, B.2.1.1
        - Activiteitenoverzicht van de Programmalijn Erfgoed en publieksbereik, alsmede notulen en vergaderstukken van de expertmeeting publieksbereik, 2007; 120; 1 omslag
        - Stukken betreffende de organisatie van de canonkaravaan, bijeenkomsten in de provincie voor het onderwijs in het kader van de ontwikkeling van de canon van Nederland, 2007-2008; 121; 1 omslag
          De canon van Nederland is een lijst van vijftig thema's die chronologisch een samenvatting geeft van de geschiedenis van Nederland
        - Stukken betreffende de organisatie van de Landelijke Archievendag in samenwerking met anno.nu met als doel een groot publiek te betrekken bij het werk en de mogelijkheden gebruik te maken van archiefinstellingen, 2007-2009; 122-124; 3 omslagen
          De Landelijke Archievendag is de aftrap van de Week van de Geschiedenis
          - Landelijke Archievendag 2007 met als thema Wonen in Nederland2007, 122
          - Landelijke Archievendag 2008 met als thema religieus erfgoed2008, 123
          - Landelijke Archievendag 2009 met als thema Oorlog en Vrede2009, 124
        - Stukken betreffende de instelling en uitreiking van een prijs voor de Erfgoedvrijwilliger van het Jaar, alsmede stukken betreffende de discussie over een waarderingsprijs voor vrijwilligers en over hoe Erfgoed Nederland vrijwilligers kan ondersteunen, 2007-2011; 125; 1 omslag
        - Stukken betreffende de organisatie van de expertmeeting Welke meerwaarde hebben scouts en intendanten in de wereld van cultuurparticipatie, amateurkunst en erfgoed? op 12 juni 2008, 126; 1 omslag
        - Stukken betreffende de verlening van medewerking aan de Waag Society voor het project Location Based Heritage 'Erfgoed op locatie', 2008; 127; 1 omslag
          Het is niet duidelijk of het project is uitgevoerd
        - Stukken betreffende de totstandkoming van afspraken over samenwerking met Digitaal Erfgoed Nederland, 2008; 128; 1 omslag
        - Stukken betreffende het plan om een publicatie over Volkscultuur (Titel: 'Knopen of splitsen, over volkscultuur in Nederland') uit te geven, met bijlagen, 2008; 519; 1 omslag
        - Stukken betreffende de deelname aan de open monumentendagen, 2008; 520; 1 omslag
        - Agenda Archiefschatten 2010, 2009; 129
        - Boek met als titel 'Knopen of splitsen, over volkscultuur in Nederland', welke financieel mogelijk is gemaakt door Erfgoed Nederland, het Fonds voor de cultuurparticipatie, de Mondriaan Stichting, het Meertens Instituut en het Nederlands Centrum voor Volkscultuur, 2009; 130; 1 omslag
        - Notulen en vergaderstukken van de Programmalijn Cultuurparticipatie, 2009-2010; 131; 1 omslag
        - Stukken betreffende de organisatie van de bijeenkomst Erfgoed en welzijn, 2010; 132; 1 omslag
        - Stukken betreffende de organisatie samen met de Reinwardt Academie van de maandelijkse Erfgoedarena, discussiebijeenkomsten over actuele erfgoedonderwerpen met als doel de meningsvorming te bevorderen en erfgoed op de politieke agenda te houden, 2008-2011; 133-140; 8 omslagen
          - Cd-rom met foto's van de bijeenkomsten in 2008 en dvd van het debat op 23 september 20092008, 2009, 133
          - Notulen bijeenkomsten Erfgoedarena2008-2009, 134
          - Notulen en vergaderstukken vergaderingen redactie Erfgoedarena2008-2009, 135
          - Programmering en organisatie Erfgoedarena2009, 136
          - Opzet, notulen en enquête Erfgoedarena2010, 137
          - Instelling Programma Adviesraad Erfgoedarena (PAR), alsmede stukken van de PAR2010-2011, 138
          - Doorontwikkeling Erfgoedarena, uitnodigingen voor deelname aan PAR2010-2011, 139
          - Publiciteit2010-2011, 140
      - Erfgoededucatie, B.2.1.2
        - Stukken betreffende uitvoering van het project Sporen, vijf netwerken van erfgoedhuizen, VMBO-scholen en culturele instellingen dat als doel het promoten van onderwijs in de cultuurhistorische omgeving, en het project Het kleurrijke spoor, 2004-2007; 141-156; 16 omslagen
          Het project is gestart door Stichting Erfgoed Actueel. Zie voor voorgaande stukken de inventaris van Erfgoed Actueel
          - Ingekomen en minuten van uitgaande stukken van de projectleider2004, 141
          - Notulen en vergaderstukken van de bijeenkomsten van de netwerkcoördinatoren2004-2006, 142
          - Correspondentie met de East Midlands Museums, libraries en archives council (EMMLAC) rond de studiereis naar Leicester2005, 143
          - Programma en informatie studiereis voor docenten naar Leicester, Engeland 11-15 apr2005, 144
          - Projectplannen van de deelprojecten2005, 145
          - Correspondentie van de projectleider met de coördinatoren2005-2007, 146
          - Verslagen tussentijdse evaluaties van Limburgs spoor, Overijssels spoor, Gelderlands spoor en Zuid Hollands spoor2005-2007, 147
          - Dvd en stukken bijeenkomst Limburgs spoorca. 2006, 148
          - Communicatie/publiciteit voor het project2006, 149
          - Eindevaluaties van Limburgs spoor, Zuid Hollands spoor, Gelderlands spoor, Overijssels spoor en Het kleurrijk spoor2006, 150
          - Organisatie, deelnemerslijst en financiering, programma en verslag van de studiereis voor vertegenwoordigers van erfgoededucatie-instellingen naar Vlaanderen, 3-7 okt2006, 151
          - Kwartaaloverzicht en eindverantwoording project ten behoeve van het ministerie van Onderwijs, Cultuur en Wetenschap2006-2007, 152
          - Een net werk (t), een handreiking voor het opzetten van een netwerk voor voortgezet onderwijs en erfgoedinstellingen2007, 153
          - Fotomateriaal en mastertape ten behoeve van diverse publicaties voor het project2007, 154
            Bevat twee cd-roms en een minitape
          - Organisatie en uitvoering van de workshop 'Hoe bouw ik een netwerk op?' in het kader van de studiedag 'Schatten delen'2007, 155
          - Cd-rom met een artikel en foto's plus afgedrukte foto's Het kleurrijk spoorca. 2007, 156
        - Stukken betreffende de aanvraag en vaststelling van de subsidie van het project Sporen, 2005-2007; 521; 1 omslag
          Zie ook inventarisnummer 234 van het archief van Erfgoed Actueel met toegangsnummer: 2.19.238
        - Stukken betreffende de evaluatie, het beheer en de stopzetting van de educatieve website www.datbewarenwe.nl dat als doel had om negen- tot twaalf-jarigen met cultureel erfgoed kennis te laten maken, 2005-2008; 157; 1 omslag
          Het beheer en de website is overgenomen van de Stichting voor Nederlandse Archeologie en was een samenwerking van de samenwerkende erfgoedkoepels. Zie ook het archief van de SNA
        - Stukken betreffende uitvoering van het project Plan je Eigen Ruimte, een project voor HAVO en VWO-leerlingen met als doel om leerlingen bij het vak aardrijkskunde actief en zelfstandig te betrekken bij het gebruik van het verleden als inspiratie voor toekomstige ruimtelijke inrichting, 2005-2009; 158-165; 8 omslagen
          Het project Plan je Eigen Ruimte is ontwikkeld door Erfgoed Actueel. Voor de voorgaande dossiers betreffende dit project zie de inventaris van Stichting Erfgoed Actueel
          - Aanvraag en verantwoording subsidie voor het project2005-2009, 158
          - Onderzoek door student Erfgoedstudies naar effecten van het project, alsmede het rapport met als titel 'Behoud door algemene ontwikkeling? Onderzoek naar de effecten van het erfgoededucatieve project Plan je Eigen Ruimte op leerlingen'2006-2007, 159
          - Subsidieverstrekking aan IVN Consulentschap Fryslan voor uitvoering deelproject De Planoloog, alsmede stukken betreffende de pilot2006-2007, 160
          - Evaluatie van het project Plan je Eigen Ruimte2006-2008, 161
          - Inhoudelijke en financiële kwartaalrapportages2006-2008, 162
          - Folder 'Plan je eigen ruimte' project voor aardrijkskundeleerlingen in het hoger algemeen voortgezet onderwijs en het voorbereidend wetenschappelijk onderwijs, overzicht van de provinciale thema's2007, 163
          - Ingekomen en minuten van uitgaande stukken betreffende het project2007, 164
          - Rapport met als titel 'PjER staat op eigen benen: Eindevaluatie van het driejarige project Plan je Eigen Ruimte (PjER) van Erfgoed Nederland'2008, 165
        - Notulen en vergaderstukken van het overleg Netwerk Erfgoedhuisconsulenten, 2006; 522; 1 omslag
          Zie ook inventarisnummer 122 van Erfgoed Actueel met toegangsnummer: 2.19.238
        - Notitie betreffende de instelling van een bijzondere leerstoel Historische Cultuur en Educatie aan de Erasmus Universiteit Rotterdam, 2007; 166; 1 omslag
          Zie ook inventarisnummer 188
        - Stukken betreffende de ontwikkeling van het project Erfgoedopdrachten verankerd in Feniks, geschiedenis voor de onderbouw van het voortgezet onderwijs in samenwerking met Thieme Meulenhoff met als doel de implementatie van erfgoededucatie in de reguliere lesprogramma's, 2007-2009; 167-168; 1 omslag en 1 pak
          - Uitvoering2007-2008, 167
            Bevat dvd's
          - Financiën en subsidie2007-2009, 168; 1 pak
        - Stukken betreffende de uitvoering van de Monitor Erfgoed Educatie waarmee inzicht in de omvang van de erfgoededucatie en de behoefte aan deskundigheidsbevordering op het gebied van educatie wordt verkregen, 2007-2009; 169; 1 omslag
        - Rapporten over het project Erfgoed à la Carte met als doel de inbedding van erfgoededucatie in het basisonderwijs, alsmede een cd-rom en dvd, 2007-2009; 170-180; 12 omslagen
          Het project is ontwikkeld door Stichting Erfgoed Actueel. Voor voorgaande stukken zie het archief van Stichting Erfgoed Actueel.
          - Rapport met als titel 'De kaarten gelegd. Vierde thematische rapportage over de vijftien deelprojecten Erfgoed à la Carte in opdracht van Erfgoed Actueel'2007, 170
          - Rapport met als titel 'Erfgoed....meetbaar goed. Geactualiseerde versie van het Doe het zelf boekje voor de evaluatie van projecten Erfgoed à la Carte'2007, 171
          - Rapport met als titel 'In de kaart gekeken 4. Verslag van een vierde evaluatie van 15 projecten Erfgoed à la Carte'2007, 172
          - Rapport met als titel 'Erfgoed op tafel, tussentijdse evaluatie van het vierjarige project Erfgoed à la Carte'2007, 173
          - Rapport met als titel 'In de kaart gekeken 5. Verslag van een vijfde evaluatie van de 15 projecten Erfgoed à la Carte'2007, 174
          - Overeenkomst en eindrapportage met als titel 'De erfenis van 4 jaar projecten Erfgoed à la Carte. Handreiking voor het integreren van erfgoededucatie in het curriculum van het basisonderwijs', opgesteld door studenten van de Universiteit Twente2007, 2009, 175
          - Rapport met als titel 'In de kaart gekeken 6. Verslag van een zesde evaluatie van 15 projecten Erfgoed à la Carte'2008, 176
          - Totstandkoming van, alsmede het rapport met als titel 'In de kaart gekeken 7. Verslag van de zevende en laatste evaluatie van de vijftien projecten Erfgoed à la Carte'2008-2009, 177
          - Rapport met als titel 'Erfgoed....meetbaar goed? Eindevaluatie van het vierjarig project Erfgoed à la Carte van Erfgoed Nederland'2009, 178
          - Dvd 'Samenwerken aan mooi onderwijs' en begeleidende brief2007, 179
          - Cd-rom met foto's van de slotconferentie van het project2008, 180
        - Stukken betreffende de financiering van de leerstoel Historische cultuur en educatie aan de Universiteit van Amsterdam, alsmede stukken betreffende de werkzaamheden van de hoogleraar, 2008; 181; 1 omslag
          Zie ook inventarisnummers 166 en 188 voor een soortgelijke leerstoel aan de Erasmus Universiteit Rotterdam
        - Projectvoorstel samenwerking educatie cultuurhistorie en projectvoorstel erfgoededucatie: van theoretisch kader naar didactisch model, 2008; 182; 1 omslag
        - Artikelen over bijeenkomsten over erfgoededucatie in samenwerking met Cultuurnetwerk Nederland, de Reinwardt Academie en de Erasmusuniversiteit, 2008; 183; 1 omslag
        - Stukken betreffende de verlening van een financiële bijdrage aan de bijeenkomst met als titel 'Nationale Kennisdag Combinatiefuncties' georganiseerd door het ministerie van Onderwijs, Cultuur en Wetenschap op 11 december 2008 in Utrecht, 184; 1 omslag
        - Stukken betreffende de participatie in de stuurgroep Brede Scholen, Sport en Cultuur, alsmede stukken betreffende de uitvoering van beleid om combinatiefunctionarissen/cultuurcoaches binnen de erfgoedsector te stimuleren, 2008-2009; 185; 1 omslag
        - Stukken betreffende de uitvoering van plan om de Cultuurkaart voor leerlingen uit het voortgezet onderwijs beter te positioneren in het erfgoedveld zodat de kaart meer gebruikt wordt en meer gebruikt kan worden, 2008-2009; 186; 1 omslag
        - Rapport met als titel 'Voorbij Erfgoed à la carte, een terugblik op de toekomst van de erfgoededucatie', 2009; 187; 1 omslag
        - Publicatie met als titel 'Geschiedenis, erfgoed en didactiek', inauguratierede van Carla van Boxtel als bijzonder hoogleraar Historische cultuur en educatie aan de Erasmus Universiteit, 2009; 188; 1 omslag
          De leerstoel werd mogelijk gemaakt door Erfgoed Nederland en de Vereniging Trustfonds EUR. Zie ook inventarisnummer 166
        - Stukken betreffende de organisatie Ontmoeting op niveau. Doelen en evaluatie van erfgoededucatie: praktijk en onderzoek in wisselwerking op 22 december 2009, 189; 1 omslag
        - Stukken betreffende de initiatie van de instelling van een platform erfgoededucatie, 2009; 190; 1 omslag
        - “Report on Indonesian Team Visit to the Netherlands 19-25 April 2009: Heritage Education Pilot Project. Cooperation of the Netherlands Institute for Heritage and Indonesia Heritage Trust”, 523; 1 stuk
        - Folder en flyer Over de vloer, maatschappelijke stages in de kunst en cultuur, ca. 2010; 191; 1 stuk
        - Stukken betreffende het onderzoek naar maatschappelijke stages in de erfgoedsector, 2010-2012; 524; 1 omslag
        - Publicatie met de titel “ Maatschappelijke stage in de erfgoedsector: kleinschalig, maar waardevol” door Bureau Thomas van Dalen Advies, Amsterdam, 2011; 525; 1 stuk
      - Culturele diversiteit, B.2.1.3
        - Stukken betreffende de uitvoering van een nulmeting naar de stand van zaken binnen de erfgoedsector op het gebied van culturele diversiteit, alsmede het eindrapport met als titel 'Stand van zaken Erfgoed & Culturele Diversiteit', 2006-2008; 192; 1 omslag
        - Stukken betreffende de ontwikkeling van het project Erfgoed en Interculturaliteit dat initiatieven op het gebied van culturele diversiteit wil verbinden, 2006-2010; 193-197; 5 omslagen
          - Totstandkoming van het projectplan Erfgoed & Interculturaliteit 2006-2008 door Stichting Erfgoed Nederland in oprichting2006-2007, 193
          - Verkrijging en verantwoording van subsidie ontvangen van het ministerie van Onderwijs, Cultuur en Wetenschap2006-2009, 194
            Aanvraag is oorspronkelijk ingediend door erfgoedkoepels en Erfgoed Actueel
          - Instelling en samenstelling van een begeleidingscommissie, alsmede notulen en vergaderstukken van de commissie2007, 195
          - Projectplan Erfgoed & Interculturaliteit 2007-20082007, 196; 1 omslag
          - Ontwikkeling van plannen op het gebied van erfgoed en diversiteit, communicatie over de lancering van DiversiteitsLab, alsmede stukken betreffende de stand van zaken van het project Erfgoed en Interculturaliteit2007-2010, 197
        - Ingekomen en minuten van uitgaande stukken met het Landelijk Overleg Minderheden betreffende diversiteit en de erfgoedsector, 2006-2010; 198; 1 omslag
        - Cd-rom met de presentatie Muzikaal erfgoed over wereldmuziek, 2007; 199; 1 cd-rom
        - Stukken betreffende de organisatie van 2e DAAR Studiedag over migrantenerfgoed in samenwerking met de archiefdiensten van Dordrecht, Arnhem, Amersfoort en Rotterdam op 1 november 2007, 200; 1 omslag
        - Stukken betreffende de instelling en samenstelling van het overleg veldraadpleging culturele diversiteit, alsmede notulen en vergaderstukken van het overleg, 2007; 201; 1 omslag
        - Stukken betreffende de organisatie in samenwerking met Netwerk CS van de Werkconferentie Dit is het (erfgoed)land op 21 september 2007, alsmede stukken betreffende evaluatie, 202; 1 omslag
        - Stukken betreffende de organisatie van de expertmeeting Archeologie, monumenten en culturele diversiteit op 15 mei 2007, 203; 1 omslag
        - Stukken betreffende de voorbereiding van de programmalijn culturele diversiteit, alsmede de totstandkoming van het beleidsplan 2008-2012, 2007; 204; 1 omslag
        - Stukken betreffende het aangaan van een samenwerkingsverband met OPEN, Overleg Provinciale Erfgoedinstellingen Nederland, inzake culturele diversiteit, 2007; 205; 1 omslag
        - Verslag van de denktankbijeenkomst 'Erfgoed en intercultureel talent' op 8 mei 2007, 206; 1 omslag
        - Stukken betreffende de ontwikkeling in samenwerking met Netwerk CS en DIV-Management van een kennisprogramma en een mentortraject over diversiteit binnen de erfgoedsector, genaamd van Building Stones, met als doel erfgoedprofessionals met een dubbele culturele achtergrond te koppelen aan mentors in de erfgoedsector om de diversiteit te bevorderen in de erfgoedsector, 2007-2008; 207; 1 omslag
        - Stukken betreffende de organisatie van de conferentie Interculturele Dialoog 2008 in samenwerking met Kosmopolis Nederland in het kader van het Europees Jaar van de Interculturele Dialoog, 2007-2009; 208
        - Stukken betreffende de ontwikkeling en uitvoering in samenwerking met de Waag Society van het project Rituelen dat als doel heeft om samen met religieuze organisaties, erfgoedinstellingen, onderwijsinstellingen en het brede publiek te onderzoeken wat de beste manier is om een breed publiek interactief bij religieus erfgoed te betrekken, 2007-2010; 209-213; 5 omslagen
          - Documentatie voor het project2007-2008, 209
          - Notulen, vergaderstukken en correspondentie van de Stuurgroep2007-2008, 210
          - Uitvoering pilot2007-2008, 211
          - Ingekomen en minuten van uitgaande stukken2007-2010, 212
          - Notulen, vergaderstukken en correspondentie van de Stuurgroep2008, 213
            Bevat een dvd
        - Stukken betreffende de ontwikkeling van een website (DiversiteitsLab) voor de programmalijn Erfgoed en culturele diversiteit met als doel te dienen als podium voor projecten op het gebied erfgoed en culturele diversiteit, 2007-2010; 214-217; 4 omslagen
          - Opzet en indeling website, die ook wel de database good practices genoemd wordt2007, 214
          - Achtergrondinformatie over de aangemelde projecten2008, 215
          - Planning en afspraken, functioneel ontwerp website, aanmeldingsformulier voor aanlevering praktijkvoorbeelden, testfase2008, 216
          - Stage bij het project DiversiteitsLab, eindverslag, interne overdracht project2008-2010, 217
        - Stukken betreffende de organisatie van de themadag Cultureel Burgerschap. Start samenwerking Erfgoed Nederland/OPEN, in samenwerking met OPEN, Overleg Provinciale Erfgoedinstellingen Nederland, 2008; 218; 1 omslag
        - Stukken betreffende de organisatie van een debat over culturele diversiteit in erfgoed(-instellingen) op 19 februari 2008 samen met de Mondriaan Stichting, 219; 1 omslag
        - Stukken betreffende de totstandkoming van de nota met als titel 'Visie op Erfgoed en Diversiteit', 2008; 220-221; 2 omslagen
          - Totstandkoming beleid en nota2008, 220
          - Nota met als titel 'Visie op Erfgoed en Diversiteit 2009-2012'2008, 221
        - Boek met als titel 'De straat spreekt boekdelen, erfgoed en culturele diversiteit', 2008; 222; 1 omslag
        - Notulen en vergaderstukken van het overleg diversiteit, 2008; 223; 1 omslag